【裁判字號】    99,審訴緝,28
【裁判日期】    990430
【裁判案由】    偽造有價證券
【裁判全文】
臺灣高雄地方法院刑事判決            99年度審訴緝字第28號
公  訴  人  臺灣高雄地方法院檢察署檢察官
被      告  甲○○
上列被告因偽造有價證券案件，經檢察官提起公訴（97年度偵緝
字第488 號），本院判決如下：
    主  文
甲○○犯收受供偽造信用卡之原料罪，處有期徒刑貳月，如易科
罰金，以新臺幣壹仟元折算壹日。扣案如附表所示偽造之信用卡
原料計伍張，均沒收之。
    事  實
一、甲○○經由報紙分類廣告，得知販售偽造信用卡原料之訊息
    ，竟意圖供偽造信用卡，於民國96年11月12日前之某日（在
    96年4 月24日之後，起訴書誤載92年間），先在高雄地區某
    處，以每張新臺幣1,000 元之代價，向某姓名年籍均不詳之
    成年男子，購入如附表所示偽造信用卡之原料5 張（該信用
    卡均尚未壓印信用卡卡號、發卡日期及持卡人姓名），而收
    受該偽造信用卡之原料。嗣於96年11月12日（起訴書誤載11
    月22日）晚間，外出欲將該偽造信用卡之原料交付姓名年籍
    均不詳、綽號「大頭」之成年男子製成偽造之信用卡時，於
    未及交付之際，同日22時許，行經高雄市○○區○○路、南
    台路口處，為警盤查，甲○○於警方未發現其收受上開偽造
    信用卡之原料前，主動交付該原料，而願接受裁判，並當場
    扣得該偽造信用卡之原料5 張。
    理  由
一、證據能力部分：
    按被告以外之人（包括證人、鑑定人、告訴人、被害人及共
    同被告等）於審判外之陳述雖不符刑事訴訟法第159 條之1
    至之4 等4 條之規定，而經當事人於審判程序同意作為證據
    ，法院審酌該言詞陳述或書面陳述作成時之情況，認為適當
    者，亦得為證據；當事人、代理人或辯護人於法院調查證據
    時，知有刑事訴訟法第159 條第1 項不得為證據之情形，而
    未於言詞辯論終結前聲明異議者，視為有前項之同意，同法
    第159 條之5 定有明文。立法意旨在於傳聞證據未經當事人
    之反對詰問予以核實，原則上先予排除。惟若當事人已放棄
    反對詰問權，於審判程序中表明同意該等傳聞證據可作為證
    據；或於言詞辯論終結前未聲明異議，基於尊重當事人對傳
    聞證據之處分權，及證據資料愈豐富，愈有助於真實發見之
    理念，且強化言詞辯論主義，使訴訟程序得以順暢進行，上
    開傳聞證據亦均具有證據能力。從而，本判決所引用之證據
    資料（傳聞證據部分），因被告甲○○及檢察官均同意上開
    證據可作為證據使用，且本院審酌上開陳述書面，認並無顯
    不可信之情形，是依前開說明，應有證據能力。
二、有罪判決部分（即收受偽造信用卡之原料部分）：
  (一)上開收受偽造信用卡原料之犯罪事實，業據被告甲○○於本
    院準備程序中自白犯罪（詳本院99年4 月12日準備程序筆錄
    第2 頁倒數第9 行以下），並有扣案如附表所示之偽造信用
    卡原料5 張足憑。另扣案如附表所示供偽造信用卡之原料，
    確非香港商香港上海匯豐銀行、美商花旗銀行所印製發行，
    係屬偽造信用卡原料之事實，亦有香港商香港上海匯豐銀行
    97 年9月18日（97）港匯銀總字第6651號函、美商花旗銀行
    97 年9月23日（97）消信字第200809001 號函附卷可參（詳
    本院審訴卷第14頁至第15頁）。再者，經本院依職權調取本
    院93年度訴字第960 號歷審卷核閱後，扣案如附表所示供偽
    造信用卡之原料版面，核與該案所扣之香港商香港上海匯豐
    銀行、美商花旗銀行之偽造信用卡版面不同（詳該卷之臺南
    市警察局第一分局警卷第39頁、第57頁至第58頁），如被告
    係同時購入，信用卡版面應屬相同，不致歧異。況扣案如附
    表所示供偽造信用卡之原料版面，均在92年之後始印製發行
    （詳卷附本院辦理刑事案件電話紀錄查詢表，本院審訴卷第
    41頁、第45頁），被告自不可能於92年間即取得扣案如附表
    所示供偽造信用卡之原料。是被告嗣後自白：於96年間取得
    扣案如附表所示供偽造信用卡之原料等語，應可採信。從而
    ，被告自白核與事實相符，本件事證明確，被告意圖偽造信
    用卡，而收受供偽造信用卡之原料之犯行，堪以認定。
二、核被告所為，係犯刑法第204 條第1 項之意圖偽造信用卡，
    而收受供偽造信用卡之原料罪。被告於96年11月12日22時許
    ，行經高雄市○○區○○路、南台路口處，為警盤查時，於
    警方未發現其收受上開供偽造信用卡之原料前，主動交付該
    原料，而願接受裁判之事實，有警詢筆錄及刑事案件移送書
    可參，堪認符合自首之要件，爰依刑法62條前段規定，減輕
    其刑。爰審酌被告意圖偽造信用卡，竟先購買而收受如附表
    所示之偽造信用卡原料，再圖偽造信用卡用以刷卡，行為實
    有可議之處，惟念其犯坦承犯行，並參以本件扣案偽造之信
    用卡原料5 張，及被告之智識程度、犯後態度等一切情狀，
    量處如主文所示之刑，且參酌前開犯罪情狀，諭知如主文所
    示之易科罰金折算標準。扣案如附表所示之偽造信用卡原料
    ，應依刑法第205 條規定，宣告沒收之。又因被告係意圖偽
    造信用卡，故先購買而收受如附表所示之偽造信用卡原料，
    再圖偽造信用卡用以刷卡，則被告取得該信用卡原料後，衡
    情應即時或於短期內，將該原料交付他人製成偽卡，不致於
    半年後始欲交付他人製成偽卡，是本件之犯罪期間應在96年
    4 月24日之後，無中華民國96年罪犯減刑條例之適用，附此
    敘明。
三、不另為無罪判決部分（即交付偽造信用卡之原料部分）：
  (一)公訴意旨略以：被告收受如附表供偽造信用卡之原料後，復
    意圖供姓名年籍均不詳、綽號「大頭」之成年男子偽造信用
    卡之用，於96年11月12日（起訴書誤載22日）22時許，持上
    開供偽造信用卡之原料欲交付與「大頭」途中，即在高雄市
    三民區○○○路與南台路交岔路口，為警查獲等情。因認被
    告另涉犯刑法第204 條第1 項之意圖偽造信用卡，而交付供
    偽造信用卡之原料罪嫌等語。
  (二)按犯罪事實應依證據認定之，無證據不得認定犯罪事實；不
    能證明被告犯罪者，應諭知無罪之判決，刑事訴訟法第154
    條第2 項及第301 條第1 項分別定有明文。查被告係於96年
    11月12日晚間，外出欲將該偽造信用卡之原料交付姓名年籍
    均不詳、綽號「大頭」之成年男子製成偽造之信用卡時，於
    未及交付之際，同日22時許，行經高雄市○○區○○路、南
    台路口處，為警查獲之事實，有警詢筆錄及移送書可參。因
    被告尚未交付如附表所示供偽造信用卡之原料予「大頭」之
    際，即為警查獲，則被告尚未完成交付行為，自與交付供偽
    造信用卡之原料罪構成要件不符，且該罪亦無處罰未遂犯之
    規定，自難論以該罪。檢察官認被告涉犯上開罪名，容有誤
    會。此外，復查無其他積極證據足資證明被告有檢察官所指
    之犯行，不能證明被告犯罪，原應為無罪判決之諭知，惟此
    部分如成立犯罪，與前開起訴論罪科刑部分，具有實質上一
    罪之吸收關係，故爰不另為無罪判決之諭知。
據上論段，應依刑事訴訟法第284 條之1 、第299 條第1 項前段
，刑法第204 條第1 項、第205 條、第62條前段、第41條第1 項
前段，刑法施行法第1 條之1 判決如主文所示。
本案經檢察官游淑玟到庭執行職務。
中    華    民    國    99    年    4     月    30    日
                  刑事第十庭    法  官  方百正
以上正本證明與原本無異。
如不服本判決應於收受判決後10日內向本院提出上訴書狀。
中    華    民    國    99    年    4     月    30    日
                                書記官  陳莉庭
附表：偽造信用卡半成品原料
   ┌──┬─────────────────┬─────┐
   │編號│ 偽造信用卡之半成品原料名稱       │數量（張）│
   ├──┼─────────────────┼─────┤
   │1   │香港商香港上海匯豐銀行Master Card │3         │
   │    │卡                                │          │
   ├──┼─────────────────┼─────┤
   │2   │美商花旗銀行Master Card卡         │2         │
   ├──┴─────────────────┴─────┤
   │總計：5張                                           │
   └──────────────────────────┘
附錄本判決論罪科刑所依據之法條
刑法第204條
意圖供偽造、變造有價證券、郵票、印花稅票、信用卡、金融卡
、儲值卡或其他相類作為簽帳、提款、轉帳或支付工具之電磁紀
錄物之用，而製造、交付或收受各項器械、原料、或電磁紀錄者
，處2 年以下有期徒刑，得併科5 千元以下罰金。
從事業務之人利用職務上機會犯前項之罪者，加重其刑至二分之
一。

司法院資訊處製作；財團法人民間司法改革基金會備份。
